【裁判字號】    88,易,4674
【裁判日期】    890114
【裁判案由】    毀棄損壞等
【裁判全文】
臺灣高雄地方法院刑事判決                        八十八年度易字第四六七四號
    公  訴  人  臺灣高雄地方法院檢察署檢察官
    被      告  甲○○
右列被告因公共危險案件，經檢察官提起公訴（八十八年度偵字第二三二０六號），
本院判決如左：
    主  文
甲○○服用酒類，不能安全駕駛動力交通工具而駕駛，處拘役貳拾日，如易科罰金以
參佰元折算壹日；又損壞他人車輛之前擋風玻璃、側門玻璃，足以生損害於他人，處
拘役貳拾日，如易科罰金以參佰元折算壹日。應執行拘役肆拾日，如易科罰金以參佰
元折算壹日。
    事  實
一、甲○○於民國八十八年九月十六日中午十二時許，明知其已飲用超過一瓶之高濃
    度酒類高粱酒，致精神狀態不濟，而達於不能安全駕駛之程度，竟仍駕駛車牌號
    碼ＮＮＡ－四八０號重型機車，行經高雄縣岡山鎮○○○路「合家歡」ＫＴＶ前
    ，因不滿乙○○所駕駛車牌號碼ＸＰ—三四七號拖板車超越停止線，乃另基於毀
    損之故意，持自路旁拾起之磚塊，丟擲車牌號碼ＸＰ—三四七號拖板車之前擋風
    玻璃及側門玻璃，致玻璃破碎，足以生損害於乙○○。嗣經到場處理之員警施以
    酒精濃度測試，甲○○當時呼氣之酒精濃度高達每公升零點九三毫克（０‧九三
    ＭＧ／Ｌ）。
二、案經告訴人乙○○訴由高雄縣警察局岡山分局報請臺灣高雄地方法院檢察署檢察
    官偵查起訴。
    理  由
一、訊據被告甲○○對於八十八年九月十六日中午十二時許，在飲用超過一瓶高粱酒
    後精神狀況不濟之情形下，仍貿然騎乘機車，並因與乙○○發生行車爭執，而持
    磚塊砸毀車牌號碼ＸＰ—三四七號拖板車之前擋風玻璃及側門玻璃之事實，核與
    告訴人乙○○於警訊之指述情節相符，並有車牌號碼ＸＰ—三四七號拖板車之照
    片六張附卷可稽。又被告於當日所為酒精測試之檢測結果，酒精濃度高達每公升
    零點九三毫克，有酒精吐氣測定值紀錄一紙；且證人即當日前往處理之員警丙○
    ○亦到庭證稱：當時可聞到被告身上之酒味，在進行汽車駕駛人酒後生理協調平
    衡檢測時，被告無法將雙手貼在身上，以右腳置於左腳前，腳跟抵住腳尖之方式
    直線行走，亦無法單腳站立（見本院八十九年一月四日審判筆錄），復有汽車駕
    駛人酒後生理協調平衡檢測紀錄表可參；再佐以，參考德國、美國之認定標準，
    對於酒精濃度呼氣已達每公升０點五五毫克（０點五五ＭＧ／Ｌ），或血液濃度
    達百分之０點一一以上，其肇事率為一般正常人之十倍，認為已達「不能安全駕
    駛」之標準。是以被告於前揭時日酒後駕駛車牌號碼ＮＮＡ－四八０重型機車時
    ，自覺精神並非清醒，且當時呼氣之酒精濃度為０點九三ＭＧ／Ｌ，超過上開每
    公升０點五五毫克（０點五五ＭＧ／Ｌ）之標準甚多等情觀之，足認被告服用酒
    類已達不能安全駕駛動力交通工具之狀態。事證明確，被告犯行洵堪認定。
二、核被告所為，係犯刑法第一百八十五條之三之服用酒類不能安全駕駛動力交通工
    具而駕駛罪、同法第三百五十四條之毀損一般物品罪。其所犯上開二罪間，犯意
    各別，行為互殊，應予分論併罰。爰審酌被告於飲用大量酒類後，仍貿然騎乘機
    車，對參與道路交通之行人、車輛所生之危險非小，惟念其犯後坦承犯行，及對
    告訴人造成之損害非鉅等一切情狀，分別量處如主文所示之刑，並諭知如易科罰
    金之折算標準及定其應執行之刑。
據上論斷，應依刑事訴訟法第二百九十九條第一項前段，刑法第一百八十五條之三、
第三百五十四條、第四十一條、第五十一條第六款，罰金罰鍰提高標準條例第一條前
段、第二條，判決如主文。
中      華      民      國    八十九    年      一      月     十四     日
                                    臺灣高雄地方法院刑事第七庭
                                        法  官  曾淑娟
右正本證明與原本無異。
如不服本判決，應於判決送達後十日內，向本院提出上訴狀。
                                        書記官  賴成育
中    華    民    國    八十九    年      一      月       十四       日
附錄本案犯罪科刑法條:
刑法第一八五條之三
服用毒品、麻醉藥品、酒類或其它相類之物，不能安全駕駛動力交通工具而駕駛者，
處一年以下有期徒刑、拘役或三萬以下罰金。
刑法第三五四條
毀棄、損壞前二條以外之他人之物或致令不堪用，足以生損害於公眾或他人者，處二
年以下有期徒刑、拘役或五百元以下罰金。


司法院資訊處製作；財團法人民間司法改革基金會備份。
